臺灣雲林地方法院刑事判決
110年度訴字第505號
公  訴  人  臺灣雲林地方檢察署檢察官
被      告  高郁峰


上列被告因公共危險等案件，經檢察官提起公訴（110年度偵字
第5461號、第5838號），於本院準備程序中，被告就被訴事實為
有罪之陳述，經本院合議庭裁定由受命法官獨任進行簡式審判程
序，判決如下：
    主  文
高郁峰犯攜帶兇器竊盜罪，處有期徒刑拾月。又犯放火燒燬住宅
等以外之他人所有物罪，處有期徒刑拾月。應執行有期徒刑壹年
貳月。緩刑參年，並應於本判決確定之日起壹年內向檢察官指定
之政府機關、政府機構、行政法人、社區或其他符合公益目的之
機構或團體提供壹佰小時之義務勞務，及參加法治教育壹場次。
緩刑期間付保護管束。
扣案之鐵撬壹支，沒收之。 　　
    事  實
一、高郁峰前任職於迪堡多富資訊股份有限公司(下稱迪堡多富
    公司，為立保保全股份有限公司【下稱立保公司】之協力廠
    商)擔任工程師，職務範圍包括臺灣銀行自動櫃員機維護保
    養工作。詎高郁峰意圖為自己不法之所有，基於加重竊盜之
    犯意，於民國110年7月12日下午4時許，利用維修裝置在址
    設雲林縣○○市○○里鎮○路0000號「環球科技大學」存誠樓內
    之臺灣銀行自動櫃員機(編號03159號，下稱本案自動櫃員機
    )之機會，攜帶客觀上足對人生命、身體安全構成威脅、足
    供兇器使用之螺絲起子、尖嘴鉗、斜口鉗等工具到現場，藉
    故支開會同前來處理之不知情保全人員龔再祐後，將本案自
    動櫃員機內部監視器電源插頭拔除，趁機竊取本案自動櫃員
    機置鈔票盒內之現金新臺幣(下同)140萬6,000元，放入其隨
    身攜帶之維修袋中得手離去。嗣高郁峰為掩飾前開竊盜犯行
    ，欲破壞本案自動櫃員機上之監視器設備，竟基於放火燒燬
    本案自動櫃員機之犯意，於110年7月21日晚間11時47分許，
    搭乘計程車至國道一號高速公路南下路段西螺休息站之台亞
    石油加油站，以寶特瓶空瓶加滿汽油，而於同年月22日凌晨
    1時20分許潛入「環球科技大學」，在本案自動櫃員機設置
    地點，先持伸縮棒將監視器鏡頭轉移，又拿噴漆朝本案自動
    櫃員機螢幕噴灑，再以其所有之鐵撬撬開本案自動櫃員機之
    面板，繼而灌入汽油並以蠟燭點燃，企圖毀損本案自動櫃員
    機之線路，因此引發氣爆及大火，高郁峰隨即逃離現場。嗣
    警方獲報上開爆炸案後展開調查，高郁峰於110年7月22日晚
    間8時許，在立保公司嘉義分公司向迪堡多富公司南區客服
    部經理黃建興、立保公司稽核總處副總經理羅孫福等人坦承
    上開竊盜及放火犯行，經羅孫福聯繫警方後，高郁峰於有偵
    查犯罪職權之機關或公務員尚不知何人為犯罪之人前，向警
    方坦承其放火犯行(竊盜部分未自首)，自首而接受裁判，並
    帶同警方前往雲林縣○○市○○○路○○○號64821號附近水溝起出
    其棄置之作案鐵撬扣案。
二、案經雲林縣警察局斗六分局報告臺灣雲林地方檢察署檢察官
    偵查起訴。　　
    理  由
一、被告高郁峰所犯係死刑、無期徒刑、最輕本刑為3年以上有
    期徒刑以外之罪，被告於本院準備程序進行中就起訴事實為
    有罪之陳述，經告知簡式審判程序之旨，並聽取檢察官及被
    告之意見後，裁定進行簡式審判程序審理。
二、認定犯罪事實所憑之證據及理由　
　　上開犯罪事實，業經被告於警詢、偵查、審判中坦承不諱(
    偵第5461號卷第7頁至第9頁、第11頁至第16頁、第63頁至第
    67頁、第83頁至第87頁、第91頁至第94頁、第193頁至第197
    頁、第241頁至第243頁、第251頁、第409頁至第411頁、聲
    羈卷第19頁至第29頁、本院卷第167頁、第174頁、第179頁
    、第180頁)，並有下列證據在卷可稽、扣案可佐：
　㈠證人即臺灣銀行斗六分行襄理何文姬之證述：
    ⒈110年7月23日警詢筆錄（偵第5461號卷第17頁、第18頁）
    ⒉110年7月26日警詢筆錄（偵第5461號卷第75頁至第78頁）
  ㈡證人即環球科技大學總務長林信州110年7月23日警詢之證述
   （偵第5461號卷第19頁、第20頁）
  ㈢證人即迪堡多富公司南區客服部經理黃建興之證述：
    ⒈110年7月26日警詢筆錄（偵第5461號卷第71頁至第74頁）
    ⒉110年8月13日偵訊筆錄（偵第5461號卷第195頁、第196頁
    ）
  ㈣證人即立保公司服務員龔再祐110年7月27日警詢之證述（偵
    第5461號卷第79頁至第82頁）
  ㈤證人即臺灣銀行斗六分行副理黃玉娟110年8月13日偵訊之證
    述（偵第5461號卷第192頁）
  ㈥證人即臺灣銀行斗六分行行員林子堯110年8月13日偵訊之證
    述（偵第5461號卷第192頁、第193頁、第195頁）
  ㈦證人即臺灣銀行斗六分行存匯襄理吳姿燕110年8月13日偵訊
    之證述（偵第5461號卷第192頁）
  ㈧證人即立保公司稽核總處副總經理羅孫福110年8月13日偵訊
    之證述（偵第5461號卷第192頁、第193頁、第195頁、第196
     頁）
  ㈨證人即立保公司嘉義分公司經理陳國明110年7月27日警詢之
    證述（偵第5838號卷第25頁至第28頁）
  ㈩環球科技大學110年7月22日監視器畫面擷圖16張、110年7月1
    2日監視器畫面擷圖30張（偵第5461號卷第29頁至第36頁、
    偵第5838號卷第45頁至第59頁）
  台亞石油西螺服務區南下加油位置圖及監視器畫面擷圖8張
    （偵第5461號卷第51頁至第54頁）
  財團法人金融聯合徵信中心信用卡互基本資訊彙總資料、稅
    務電子閘門財產所得調件明細表各1份（偵第5461號卷第103
    頁、第104頁、第175頁至第178頁）
  臺灣銀行斗六分行自動化服務機器出勤通知表6紙（偵第546
    1號卷第201頁至第211頁）
  迪堡多富公司出勤維修紀錄及所附維修工單1份（偵第5461
    號卷第213頁至第221頁）
  立保公司出勤歷史資料組合查詢報表（偵第5461號卷第223
    頁至第225頁）
  被告自白書影本、刑事（自述）自白狀各1份（偵第5461號
    卷第227頁至第229頁、第235頁至第238頁）
  雲林縣警察局斗六分局110年8月23日函暨所附雲林縣消防局
    火災原因調查鑑定書1份（偵第5461號卷第至253頁至第397 
     頁）
  雲林縣警察局斗六分局員警職務報告暨所附博弈網站頁面1份
    （偵第5461號卷第399頁至第405頁）
  本案自動櫃員機故障排修時序表（偵第5838號卷第39頁）
  中興保全客戶使用紀錄表110年7月12日、同年月19日設定解
    除表各1紙(偵第5838號卷第41頁至第43頁）
  臺灣銀行斗六分行110年7月28日函暨所附本案自動櫃員機交
    易紀錄1份（偵第5838號卷第63頁至第87頁）
　迪堡多富公司110年10月22日說明1紙（本院卷第75頁）
　雲林縣警察局斗六分局110 年10月21日函暨刑案現場勘察報
    告1份（本院卷第89頁至第150頁）
  扣案之鐵撬1支（本院110年度保管檢字第372號） 
    足認被告之自白與事實相符，可信為真實。本案事證明確，
    被告犯行堪以認定，應依法論科。
三、論罪科刑之理由  
　㈠刑法第321條第1項第3款之攜帶兇器竊盜罪，係以行為人攜帶
    兇器竊盜為其加重條件，此所謂兇器，其種類並無限制，凡
    客觀上足對人之生命、身體、安全構成威脅，具有危險性之
    兇器均屬之，且祇須行竊時攜帶此種具有危險性之兇器為已
    足，並不以攜帶之初有行兇之意圖為必要。查被告係利用維
    修時趁機竊取上開款項，其當時有攜帶螺絲起子、尖嘴鉗、
    斜口鉗等工具到場，有迪堡多富公司回函1份在卷可參(本院
    卷第75頁)，並經被告自承在案（本院卷第168頁），該等工
    具乃金屬材質，質地堅硬，客觀上當足以危害他人生命、身
    體安全構成威脅，屬於兇器。
　㈡刑法放火罪所稱之「燒燬」，係指燃燒毀損之義，亦即標的
    物已因燃燒結果喪失其效用而言。又刑法第175條第1項之放
    火行為，行為人除須具備放火燒燬本條之他人所有物之犯罪
    故意外，尚須「致生公共危險」，即學理上所稱具體危險犯
    ，其放火燃燒之情形，依一般社會通念，須有延燒至目的物
    以外之其他他人所有物之具體危險存在，惟不以實際上已發
    生此項延燒之事實為必要，衹須有發生實害之蓋然性為已足
    。此項蓋然性之有無，應由事實審法院基於經驗法則，而為
    客觀之判斷。查被告點火後，本案自動櫃員機室內部起火燃
    燒，西側電路盒及牆面呈煙燻積碳狀，東側配電箱受燒成氧
    化鐵色且線路碳化，本案自動櫃員機臺鍵盤下方呈煙燻積碳
    狀，鈔票夾東北側齒輪呈燒熔等節，有前開雲林縣消防局火
    災原因調查鑑定書1份在卷可憑，另有被告提出之案發後迪
    堡多富公司維修本案自動櫃員機之提款機維修報告1紙存卷
    可查(本院卷第187頁)，顯見本案自動櫃員機已喪失主要效
    用而達燒燬之程度。又本案自動櫃員機係設置在「環球科技
    大學」存誠樓內，案發後本案自動櫃員機外上方呈煙燻積碳
    狀，周圍走道有天花板掉落，衡諸被告係引燃汽油瞬間燃燒
    、爆炸，倘未能及時撲滅、控制火勢，實有可能波及、延燒
    ，對他人之生命、身體及財產安全均會造成一定程度之危險
    性，被告上開放火行為，不僅已達燒燬他人所有物之程度，
    且有危及他人之生命、財產安全之虞，而具有發生實害之蓋
    然性，足生公共危險。
　㈢是核被告所為，係犯刑法第321條第1項第3款攜帶兇器竊盜罪
    及刑法第175條第1項之犯放火燒燬住宅等以外之他人所有物
    罪。起訴意旨雖認被告犯普通竊盜罪，惟社會基本事實同一
    ，並經本院當庭告知被告攜帶兇器竊盜罪名（本院卷第168
    頁），無礙於被告防禦權行使，爰變更起訴法條。另刑法第
    175條第1項放火燒燬他人一般所有物罪，雖同時侵害私人財
    產法益，但仍以保護社會公安法益為重，況放火行為原含有
    毀損性質，故一個放火燒燬他人一般所有物之行為，不另成
    立刑法第354條毀損罪（最高法院87年度台非字第269號判決
    意旨參照），是被告犯行不另論毀損罪，併予敘明。
　㈣本案案發後，立保公司與臺灣銀行清點本案自動櫃員機內鈔票發現短缺140萬6,000元，立保公司並發現監視器有可疑影像，電請迪堡多富公司詢問工程師確認。高郁峰嗣於110年7月22日晚間8時許，在立保公司嘉義分公司向黃建興、羅孫福等人坦承上開竊盜及放火犯行並書立自白書，由羅孫福聯繫警方，告知警方高郁峰為放火之人願意自首。被告於有偵查犯罪職權之機關或公務員尚不知何人為犯罪之人前，向警方坦承其放火犯行，但未提及其竊取款項一事。被告竊盜犯行乃嗣後黃建興、羅孫福、臺灣銀行人員製作警詢筆錄時提及，黃建興並將被告書寫之自白書影本交付警方，警方再通知被告到場詢問時，被告始坦認上情等情，有雲林縣警察局斗六分局110年10月25日函暨羅孫福調查筆錄、職務報告1份（本院卷第77頁至第85頁）、上開人等警詢、偵訊筆錄、自白書各1份在卷可稽。從而，被告就放火燒燬住宅等以外之他人所有物罪犯行合於自首之要件，爰依刑法第62條前段規定減輕其刑，至於被告涉犯攜帶兇器竊盜罪部分則與自首要件未合。                                        
　㈤被告所為上開2罪，犯意各別，行為不同，應分論併罰。
　㈥爰審酌被告正值青壯，手腳健全，竟因經濟困難，不思循正
    途賺取所需，反而以上開方式竊取他人財物，且數額甚鉅，
    顯未能尊重他人之財產法益，又以放火燒燬本案自動櫃員機
    之方式，試圖掩飾竊盜犯行，罔顧環球科技大學及公眾生命
    、身體、財產之安全，且於深夜時分為之，倘火勢延燒將因
    無人查覺而釀致大害，對於公共安全已生相當之危害，所為
    實不足取。另考量被告犯後坦承犯行，已將竊得之140萬6,0
    00元於案發後匯款賠償完畢，有京城銀行匯款委託書影本1
    紙在卷可參(偵第5461號卷第199頁)，另被告於案發後請母
    親僱工將本案自動櫃員機附近天花板、輕鋼架修復、重新粉
    刷、將牆壁磁磚清洗、地面雜物清除、電源線路更新，被告
    並與環球科技大學成立和解，環球科技大學及臺灣銀行表示
    就本案無意見等情，有被告提出刑事答辯狀暨所附施工照片
    、和解書1紙、本院公務電話紀錄1紙存卷為憑(本院卷第43
    頁、第151頁、第157頁、第159頁、第185頁)，再參以被告
    無前科紀錄，有臺灣高等法院被告前案紀錄表1紙在卷可按(
    本院卷第193頁)，是其素行尚可，與其自陳大學畢業，目前
    在家幫忙窗簾業務，需扶養2名子女，目前尚有負債等一切
    情狀（本院卷第182頁、第183頁），分別量處如主文所示之
    刑，並定其應執行之刑如主文。
　㈦被告未曾因故意犯罪受有期徒刑以上刑之宣告，此有上開前
    案紀錄表可查，其因一時失慮，致罹刑典，但於犯後坦承犯
    行，並已將竊得款項匯還，足認其經此偵審程序及科刑宣告
    之教訓後，當能知所警惕而無再犯之虞，認前開所宣告之刑
    以暫不執行為適當，爰依刑法第74條第1項第1款之規定，併
    予宣告緩刑3年。又為促使被告日後更加重視法規範秩序，
    本院認應課予一定條件之緩刑負擔，令其從中深切記取教訓
    ，爰依刑法第74條第2項第5款、第8款之規定，命被告於本
    判決確定之日起1年內向檢察官指定之政府機關、政府機構
    、行政法人、社區或其他符合公益目的之機構或團體提供10
    0小時之義務勞務，及參加法治教育1場次，併依刑法第93條
    第1項第2款之規定，宣告緩刑期間付保護管束。被告上揭所
    應負擔、履行之義務，乃緩刑宣告附帶之條件，依刑法第75
    條之1第1項第4款之規定，違反上開負擔情節重大，足認原
    宣告之緩刑難收其預期效果，而有執行刑罰之必要者，得撤
    銷緩刑之宣告，併此指明。
四、沒收  
　㈠被告竊得之140萬6,000元為其犯罪所得，惟已返還，即無庸
    宣告沒收。
  ㈡被告所使用鐵撬1支已扣案，為其所有，業據其供承在案(本
    院卷第183頁)，爰依刑法第38條第2項前段規定宣告沒收。
    其餘其犯放火罪所使用之伸縮棒、寶特瓶空瓶、噴漆、蠟燭
    等物，並未扣案，又無證據證明為其所有，爰不予宣告沒收
    或追徵。
據上論斷，應依刑事訴訟法第273條之1第1項、第299條第1項前
段、第300條，刑法第175條第1項、第321條第1項第3款、第62條
前段、第74條第1項第1款、第2項第5款、第8款、第93條第1項第
2款、第51條第5款、第38條第2項前段，刑法施行法第1條之1第1
項，判決如主文。
本案經檢察官李文潔提起公訴；檢察官黃立夫到庭執行職務。
中　　華　　民　　國　　110 　年　　11　　月　　30　　日
                  刑事第二庭   法  官   黃麗竹 
以上正本證明與原本無異。 
如不服本判決，應於收受本判決後20日內向本院提出上訴書狀，
並應敘述具體理由。如未敘述上訴理由者，應於上訴期間屆滿後
20日內向本院補提理由書狀（均須按他造當事人之人數附繕本）
「切勿逕送上級法院」。
告訴人或被害人對於判決如有不服，具備理由請求檢察官上訴者
，其上訴期間之計算，係以檢察官收受判決正本日期為準。  
                               書記官   黃巧吟
中　　華　　民　　國　　110 　年　　11　　月　　30　　日
附錄本案論罪科刑法條：
中華民國刑法第321條
犯前條第1項、第2項之罪而有下列情形之一者，處6月以上5年以
下有期徒刑，得併科50萬元以下罰金：
一、侵入住宅或有人居住之建築物、船艦或隱匿其內而犯之。
二、毀越門窗、牆垣或其他安全設備而犯之。
三、攜帶兇器而犯之。
四、結夥三人以上而犯之。
五、乘火災、水災或其他災害之際而犯之。
六、在車站、港埠、航空站或其他供水、陸、空公眾運輸之舟、
    車、航空機內而犯之。
前項之未遂犯罰之。   
中華民國刑法第175條
放火燒燬前二條以外之他人所有物，致生公共危險者，處1年以
上7年以下有期徒刑。
放火燒燬前二條以外之自己所有物，致生公共危險者，處3年以
下有期徒刑。
失火燒燬前二條以外之物，致生公共危險者，處拘役或9千元以
下罰金。